Inventaris van de archieven van de Bureaus van de Financieel Attaché te New York en Washington, 1940-1974
Nationaal Archief, Den Haag
- BUREAU VAN DE FINANCIEEL ATTACHÉ TE NEW YORK, 4
  - Uitoefening van de functie van financieel attaché, 4.5
    - Stukken betreffende bijzondere aangelegenheden, 4.5.2
      - Belangenbehartiging in oorlogstijd, 4.5.2.1
        - Deblokkering, 4.5.2.1.3
          - Briefwisselingen met bankinstellingen betreffende de vrijgave ingevolge General License 97 van door De Nederlandsche Bank NV gecertificeerde activa en de teruggave ingevolge artikel 5 van het KB A1 van deze activa., 1948-1951; 3004; omslag
          - Brief van De Nederlandsche Bank NV aan de ambassade betreffende de tekeningsbevoegdheid van medewerkers van het Bureau Certificatie van genoemde bank, met bijlage., 1950; 3008; omslag
          - Stukken betreffende de tekst van de voorwaarden op Nederlandse certificaten van Amerikaanse effecten., 1950; 3009; omslag
          - Stukken betreffende de afwikkeling van de deblokkering door de USA met betrekking tot zaken die geregeld werden bij de Brusselse overeenkomst, de zogenaamde Intercustodial Conflicts., 1950-1952; 3007; pak
          - Stukken betreffende de overeenkomst tussen de USA en Nederland (General License 99) inzake de deblokkering van ten name van Nederlandse administratiekantoren staande Amerikaanse en in de USA betaalbaargestelde dollareffecten., 1951; 3010; omslag
          - Stukken betreffende de teruggave ingevolge artikel 5 van het KB A1 van alle activa in de USA, die door de General Licenses 101 en 102 gedeblokkeerd zijn., 1953; 3011; omslag
          - Stukken betreffende onderhandelingen van Nederlandse financiële vertegenwoordigers met Amerikaanse autoriteiten over 'Intercustodial Conflicts', de vrijgave van fondsen van administratiekantoren, vijandelijk vermogen, problemen met betrekking tot certificatie en de samenstelling van een 'zwarte lijst' voor effecten., 1949-1953; 3006; omslag
        - Registratie, uitbetaling van rente en aflossing van de staatsschuld van Nederland en Nederlands-Indië, 4.5.2.1.4
          De voorbereiding van deze werkzaamheden begon in 1940 (KB A11) en behoorde tot de werkzaamheden van de adviseur van de minister van Financiën; de archiefbescheiden uit deze periode zijn als retro-acta opgenomen bij het hierna volgende archiefgedeelte; zie ook inventarisnummer 164.
          - Stukken betreffende het overleg onder andere met de regering te Londen over de uitvoering van de KB's A11 en B68 met betrekking tot de wijze van registratie, de aflossing en de uitbetaling van de rente van de Nederlandse staatsschuld voor ingezetenen van de USA., 1940-1948; 3012; omslag
          - Stukken betreffende de uitvoering van de registratie, de aflossing en de betaling van rente van schuldbekentenissen van de Nederlandse staatsschuld in samenwerking met de Consulaten-generaal in de USA en de registratie van schuldbekentenissen van Nederlands-Indië, alsmede enkele bijzonder gevallen., 1941-1946; 3013; omslag
          - Stukken betreffende de betaalbaarstelling van coupons van Nederlands-Indische staatsobligaties op dezelfde wijze als de Nederlandse, via de bank J.P. Morgan & Co Inc voor ingezetenen van de USA., 1941-1948; 3015; omslag
          - Stukken betreffende de overeenkomst met de bankinstelling J.P. Morgan & Co Inc voor de uitbetaling van de rente op de Nederlandse en Nederlands-Indische staatsschuld via een speciaal daarvoor geopende rekening en het verlenen van vergunningen door het Treasury Department voor het gebruik van deze rekening voor dit doel., 1941-1948; 3014; omslag
            Zie ook inventarisnummer 2840.
          - Stukken betreffende de koersbepaling van de dollar ten opzichte van de gulden in verband met de uitbetaling van de rente van de staatsschuld van Nederland en Nederlands-Indië in de USA., 1944-1945; 3018; omslag
          - Stukken betreffende de rekeningen ten name van de Nederlandse regering voor de uitbetaling van de rente van de staatsschuld van Nederland en Nederlands-Indië, de naamsverandering van deze rekeningen en de tekeningsbevoegdheid voor deze rekeningen., 1944-1947; 3016; omslag
          - Stukken betreffende de registratie na de daarvoor gestelde termijn en de uitbetaling van rente op Nederlandse staatsobligaties die na 10 mei 1940 zijn aangekocht door een effectenmakelaar te New York., 1942-1945, 1956; 3017; omslag
      - Belangenbehartiging bij herstel en wederopbouw, 4.5.2.2
        - Financiële en materiële hulp, 4.5.2.2.1
          - Stukken betreffende de regeling van de Nederlandse financiële belangen in de USA na de bevrijding van Nederland., 1944; 3019; omslag
          - Correspondentie met de Milbank, Tweed and Hope te New York betreffende de 100 miljoen dollar-lening., 1944-1945; 3174; omslag
          - Stukken betreffende informatieverstrekking en coördinatie van de verzending van (voedsel-)pakketten vanuit de USA naar Nederland door de 'American Relief for the Netherlands'., 1945; 3020; omslag
          - Stukken betreffende een credit aan het Koninkrijk der Nederlanden door de Export-Import Bank of Washington, alsmede stukken betreffende het zoekraken van twee promissory-notes bij de Bank of the Manhattan Company., 1946-1948; 3022; omslag
          - Brieven aan de financiële raad te Washington betreffende de daling van de koersen van de obligaties van de International Bank for Reconstruction and Development., 1947; 3023; omslag
          - Stukken betreffende de uitgave van de brochure 'Holland Rebuilding' door het Nederlands Informatie Bureau te New York., 1947; 3027; omslag
          - Stukken betreffende de voorbereiding van de affinage in de USA van het muntzilver, dat de USA op basis van lend-lease-overeenkomst in de oorlog aan de Nederlandse regering te Londen beschikbaar had gesteld voor de aanmaak van 10- en 25-centstukken en de teruglevering aan de USA., 1947; 3026; omslag
          - Stukken betreffende kredieten verstrekt aan het Koninkrijk der Nederlanden door de International Bank for Reconstruction and Development te Washington., 1948-1949; 3024; omslag
          - Stukken betreffende regelingen en voorschriften met betrekking tot de uitvoering van het Marshall-plan door de Economic Co-operation Administration., 1948-1949; 3025; omslag
          - Brieven van Amerikaanse particulieren betreffende de aanbieding van materiële hulp (geld en goederen) voor slachtoffers van de watersnoodramp in februari 1953, met ontvangstbevestigingen en dankbetuigingen., 3028; omslag
        - Bevordering van het herstel van het financiële en economische verkeer, 4.5.2.2.2
          - Stukken betreffende de totstandkoming van een deviezen-noodmaatregel voor Nederland na de bevrijding., 1944; 3029; omslag
          - Stukken betreffende de inwisseling van Indische en Nederlandse bankbiljetten die door leden van de Amerikaanse strijdkrachten en zeevarenden in de USA werden aangeboden., 1944-1945; 3030; omslag
            Zie ook inventarisnummers 140 en 2852.
          - Stukken betreffende de remise van dollars vanuit de USA naar Siam voor Nederlandse rekening., 1945-1946; 3034; omslag
          - Stukken betreffende het opnemen van particuliere kredieten in de USA., 1945-1946; 3032; omslag
          - Stukken betreffende de regelingen voor het overmaken van USA-dollars naar Nederland., 1945-1947; 3033; omslag
          - Stukken betreffende de inwisseling van Nederlandse bankbiljetten, die sinds 14 juli 1945 uit de omloop zijn genomen en regelingen voor de inwisseling van deze biljetten na de daarvoor vastgestelde termijn., 1945-1948; 3031; omslag
          - Stukken betreffende het herstel van de particuliere handel tussen Nederland en de USA, regelingen met betrekking tot de daarvoor benodigde kredieten en de te volgen procedure voor het verkrijgen van invoer- en deviezenvergunningen., 1945-1948; 3035; omslag
          - Brief aan de financiële raad te Washington, met bijlage, betreffende de vermogensaanwasbelasting in Nederland., 1946; 3038; omslag
          - Brieven van de accountant-generaal van de Nederlandse regering te New York betreffende verdragen tussen de USA en verschillende landen ter vermijding van dubbele belastingheffing in verband met de totstandkoming van een dergelijk verdrag met Nederland, met schematische overzichten., 1946; 3037; omslag
          - Stukken betreffende de afgifte van 'niet-vijandverklaringen' door het Nederlands Beheersinstituut aan niet-ingezetenen van Nederland die na 10 mei 1940 het Amerikaanse staatsburgerschap hebben verkregen., 1946; 3039; omslag
            Zie ook inventarisnummer 3080.
          - Stukken betreffende deviezenmogelijkheden van Nederlandse reizigers in de USA in verband met de beperking van uitvoer van dollars uit Nederland., 1946; 3036; omslag
          - Stukken betreffende het beschikbaarstellen van kortlopende dollarkredieten aan Nederlandse banken door de Guaranty Trust Company of New York., 1946-1947; 3040; omslag
          - Stukken betreffende het afsluiten van een dollarlening door de Koninklijke Luchtvaart Maatschappij (KLM) in de USA., 1946-1948; 3041; omslag
          - Stukken betreffende de financiering van in de USA door de Nederlandse regering aangekochte schepen en reparaties aan schepen., 1946-1951; 3042; omslag
          - Brief aan de handelsraad van de ambassade betreffende een regeling voor het betalingsverkeer ten behoeve van Nederlands-Indië, met bijlage., 1947; 3044; omslag
          - Stukken betreffende een plan van een geestelijke om op naam van de Rooms-Katholieke Kerk in Nederland een dollarlening af te sluiten op lange termijn in de USA ten behoeve van de Nederlandse Staat., 1947; 3049; omslag
          - Brief van de ambassade, met bijlage, betreffende de handel in Nederlands bankpapier onder de officiële koers, met doorslag van uitgegane brief., 1947-1948; 3046; omslag
          - Stukken betreffende een onderzoek naar de ontwikkeling van het prijspeil in de USA met betrekking tot het tempo van aankopen in de USA voor de wederopbouw in Nederland., 1947-1948; 3048; omslag
          - Stukken betreffende het effect van het Nederlandse beleid met betrekking tot Nederlands-Indië op de koersen van Wall Street en besprekingen van Indonesiërs met bankiers in New York., 1947-1948; 3045; omslag
          - Stukken betreffende het 'America-Dutch Agreement' over regelingen voor de vergoeding voor geleden oorlogsschade voor ingezetenen van de USA met Nederlandse en Amerikaanse nationaliteit., 1947-1949; 3043; omslag
          - Stukken betreffende kritiek - ingekomen bij onder andere Export-Import Bank in verband met de naleving van de voorwaarden voor lening aan Nederland - van Amerikaanse houders van Royal Dutch Shares, zogenaamde New York-shares, inzake de stagnatie bij uitbetaling van de dividenden als gevolg van de door de Nederlandse regering uitgevaardigde deviezenmaatregelen., 1947-1949; 3047; omslag
          - Brieven aan de financiële raad te Washington betreffende de handel in New York in Nederlandse 'effecten-guldens'., 1948; 3050; omslag
          - Stukken betreffende de mogelijkheden tot het plaatsen van een dollarlening in de USA die Nederland nodig zou hebben in verband met de economische samenwerking met België in Benelux-verband., 1948; 3051; omslag
          - Stukken betreffende de mogelijkheden tot stimulering van de export uit Nederland naar de USA., 1948-1949; 3053; omslag
          - Brief aan de financiële raad te Washington betreffende Amerikaanse investeringen in Duitsland, met bijlagen., 1949; 3054; omslag
          - Brief van het Consulaat-Generaal te New York betreffende een onderzoek naar Nederlandse investeringen in Amerikaanse ondernemingen, met bijlage., 1950; 3055; omslag
          - Stukken betreffende de vrijgave van de rekening bij de Bank of the Manhattan Company ten name van de Nederlandse ambassade te Peking, die ingevolge een Amerikaanse maatregel per 17 december 1950 werd geblokkeerd., 1951; 3056; omslag
          - Stukken betreffende een claim uit een nalatenschap van een Amerikaanse advocaat, die in de periode 1923-1932 werkzaamheden voor de Nederlandse regering zou hebben verricht., 1952-1956; 3057; omslag
          - Nota, opgesteld door de ministers van Financiën, Economische Zaken en Landbouw, Visserij en Voedselvoorziening betreffende de deviezenpositie van Nederland, met geleidebrief., 1948 en z.d.; 3052; omslag
  - Uitoefening van de functie van vertegenwoordiger in rechtsherstelzaken, 4.6
    - Effectenregistratie ingevolge KB E 100 in de USA, 4.6.1
      - Stukken van algemene aard, 4.6.1.1
        De correspondentie die uitsluitend de effectenregistratie betreft, is voorzien van het kenmerk R; zie verantwoording van de inventarisatie.
        - Doorslagen van uitgegane brieven, 'Day-file copies R-letters'., 1951-1958 4 pakken; 3058-3061
          - 1951 okt.-dec., 3058
          - 1952 jan.-mrt., 3059
          - 1952 apr.-dec., 3060
          - 1953-1958 nov., 3061
            Register van geregistreerde effecten, 1946 aug. - 1948 mei; zie inventarisnummer 3100.
      - Stukken betreffende bijzondere aangelegenheden, 4.6.1.2
        - Stukken betreffende organisatorische aangelegenheden, 4.6.1.2.1
          - Staat houdende een kostenberekening van de uitgaven voor de effectenregistratie door het Bureau van de Financieel Attaché te New York, exclusief de kosten voor kantoorhuur en salarissen., 1946; 3063; stuk
            De kosten voor salarissen en dergelijke werden in Nederland door de betrokken ministeries verrekend.
          - Telegramwisseling met de Afdeling Effectenregistratie te Amsterdam naar aanleiding van een persbericht van Aneta betreffende een gerucht over nieuwe vragen bij de aanmelding van effecten., 1946; 3077; omslag
          - Stukken betreffende de verzekering voor de verzending van effecten., 1946-1957; 3062; omslag
            Met polissen.
          - Briefwisseling met de Afdeling Effectenregistratie te Amsterdam betreffende de 'ontvijanding' van personen die gedurende of na de oorlog het Amerikaanse staatsburgerschap hebben verkregen., 1947; 3080; omslag
            Zie ook inventarisnummer 3039.
          - Stukken betreffende de uitgave en verspreiding van een circulaire aan banken en effectenmakelaars in de USA inzake de registratie van Nederlandse effecten en de afgifte van stukkenverklaringen., 1949-1950; 3086; omslag
          - Stukken betreffende de tekeningsbevoegdheid voor de bankrekening bij de Chase National Bank ten behoeve van overmaking van gelden in verband met de afgifte van stukkenverklaringen en andere registratiekosten, genaamd 'Netherlands Embassy-Registration Account'., 1949-1951; 3064; omslag
          - Stukken betreffende het verlenen van een machtiging aan A.F.M. van der Ven voor de uitvoering van alle werkzaamheden met betrekking tot de List of Scheduled Securities., 1950; 3067; omslag
          - Stukken betreffende regelingen voor de wijze van administreren van de gegevens van de Afdeling Effectenregistratie van de Raad voor het Rechtsherstel en de Commissie Rechtsherstel Buitenlandse effecten., 1950-1958; 3066; omslag
          - Stukken betreffende het openen van een rekening bij de bank Brown Brothers Harriman & Co ten name van de Raad voor het Rechtsherstel voor overmaking van gelden in verband met schikkingen, genaamd 'Netherlands Embassy-Special Account' en de tekeningsbevoegdheid voor deze rekening., 1951; 3068; omslag
          - Staten, houdende overzichten van uitvoeringsmaatregelen ten aanzien van de aanmelding van effecten in Nederland en van in het buitenland berustende Nederlandse effecten ten name van niet-ingezetenen, conform artikel 44 van het Besluit Herstel Rechtsverkeer, met Engelse vertaling., [1946]; 3065; omslag
        - Uitvoering van de effectenregistratie, 4.6.1.2.2
          - Stukken betreffende de voorbereiding van de effectenregistratie in de USA en stukken betreffende de aanwijzing van het Bureau van de Financieel Attaché te New York als coördinatiepunt voor deze werkzaamheden., 1945-1946; 3069; omslag
          - Brief van de ambassade betreffende het verlenen van een vergunning door het Treasury Department, Foreign Funds Control, voor het onderzoeken van te registreren effecten welke zich bevinden in rekeningen die geblokkeerd zijn door het Treasury Department ingevolge Executive Order nr. 8380, as amended, met bijlagen., 1946; 3071; omslag
          - Stukken betreffende de effectenregistratie in Groot-Brittannië., 1946; 3072; omslag
          - Memorandum, opgesteld door A.F.M. van der Ven, betreffende de effectenregistratie in de USA en de daarbij ondervonden moeilijkheden, met briefwisselingen met de secretaris van de Afdeling Effectenregistratie te Amsterdam en de financiële raad te Londen, belast met de effectenregistratie in Groot-Brittannië., 1946-1947; 3076; omslag
          - Stukken betreffende de aangifte van geroofde effecten door middel van de effectenregistratie., 1946-1947; 3075; omslag
          - Stukken betreffende een publicatie, uitgaande van het bureau, over de mogelijkheid tot oppositie krachtens de artikelen 45, 46 en 47 van het Besluit Herstel Rechtsverkeer (E 100) voor natuurlijke en rechtspersonen gevestigd buiten Nederland die gedurende de bezetting effecten, uitgegeven of betaalbaar gesteld in de USA, zijn kwijtgeraakt., 1946-1947; 3078; omslag
          - Stukken betreffende de verlenging van de termijn tot aanmelding van effecten in de USA tot 30 november 1946 en regelingen voor na-aanmeldingen., 1946-1949; 3073; omslag
          - Stukken betreffende een schikking met betrekking tot Nederlandse effecten aan toonder, die na de oorlog zonder deviezenvergunning werden uitgevoerd naar de USA, daar werden aangemeld en verkocht aan bonafide firma's., 1946-1953; 3074; pak
          - Stukken betreffende de afgifte van stukkenverklaringen., 1947; 3084; omslag
          - Stukken betreffende de aanmelding van vervalste certificaten van Amerikaanse aandelen., 1947-1948; 3081; omslag
          - Stukken betreffende de handel in niet-aangemelde effecten en de te volgen procedure bij overdracht van aangemelde effecten., 1947-1950; 3083; omslag
          - Briefwisseling met de Afdeling Effectenregistratie te Amsterdam betreffende de te volgen procedure voor het aanvragen van duplicaten van stukkenverklaringen., 1949; 3087; omslag
          - Briefwisseling met de Afdeling Effectenregistratie te Amsterdam betreffende het zenden van een circulaire aan banken en effectenmakelaars in de USA inzake het ongeldig verklaren van niet-aangemelde effecten., 1949; 3089; omslag
          - Stukken betreffende ingekomen klachten over het berekenen van kosten voor uit te reiken stukkenverklaringen., 1949; 3088; omslag
          - Stukken betreffende de procedure inzake na-aanmeldingen van effecten na 1 januari 1952 en de sluiting van de termijn voor na-aanmeldingen per 1 januari 1952., 1951; 3092; omslag
          - Circulaire en formulieren gebruikt door de Belgische regering voor registratie van Belgische effecten in de USA., [1948]; 3085; omslag
          - Circulaire, uitgaande van het Bureau, aan banken en effectenmakelaars betreffende de werking van de effectenregistratie, gedrukt., z.d. (1946); 3079; stuk
          - 'Standaard-brieven', opgesteld door het Bureau, gezonden aan betrokkenen bij de uitreiking van de stukkenverklaringen., [1949]; 3090; omslag
          - Stukken betreffende de publicatie in Amerikaanse kranten en tijdschriften van de Nederlandse maatregelen met betrekking tot de registratie van Nederlandse effecten., 1946-1953; 3070; pak
          - Stukken betreffende een aanbod van een Amerikaanse firma voor een schikking met betrekking tot niet-aangemelde Nederlandse certificaten van Amerikaanse aandelen, waarop niet werd ingegaan., 1951-1956; 3091; omslag
    - Rechtsherstel met betrekking tot buitenlandse effecten, 4.6.2
      - Stukken van algemene aard, 4.6.2.1
        - Indicateurs van ingekomen en uitgegane S-brieven., 1948-1952; 3100-3101; 2 delen
          Indicateurs of agenda's van latere datum zijn niet aangetroffen.
          - 1948 mrt. - 1950 juli 1. Tevens register van geregistreerde effecten over 1946 aug. - 1948 mei., 3100
          - 1950 juli 2 - 1952 jan., 3101
        - Doorslagen van uitgegane brieven betreffende effecten die voorkomen op de Scheduled List, Zwarte Lijst, 'Day-file copies S-letters'., 1948-1955; 3093-3099; 7 pakken
          - 1948 mrt - 1949 juli, 3093
          - 1949 aug. - 1950, 3094
          - 1951 jan.- 1951 juli, 3095
          - 1951 aug.- 1951 dec., 3096
          - 1952 jan.- 1952 juni, 3097
          - 1952 juli - 1953, 3098
          - 1954-1955, 3099
        - Register van gepubliceerde zwarte lijsten van door Canadese instanties uitgegeven efftecten., 1952; 3182; band
          Oude code: 162
        - Indicateur van ingekomen en uitgegane D-brieven., 1952-1953; 3105; deel
        - Doorslagen van uitgegane brieven betreffende effecten, waarvoor duplicaten moesten worden aangevraagd, 'Day-file copies D-letters'., 1952-1957; 3102-3104; 3 pakken
          - 1952 mrt. - 1953 mrt., 3102
          - 1953 apr. - 1954, 3103
          - 1955-1957, 3104
        - Doorslagen van uitgegane brieven betreffende effecten waarvoor zowel 'de-vesting' als duplicaten moesten worden aangevraagd, 'Day-file copies DD-letters'., 1953-1957; 3106; pak
          Bij deze DD-brieven zijn geen indicateurs of agenda's aangetroffen.
        - Ingekomen brieven van en minuten van uitgegane brieven aan diverse personen en instanties, alfabetisch op naam (A-N) geordend., 1953-1958; 3183; omslag
          Betreft voornamelijk de administratie ten behoeve van het rechtsherstel inzake buitenlandse effecten.
          Oude code: 1957
      - Stukken betreffende bijzondere aangelegenheden, 4.6.2.2
        - Terugverkrijging van rechten en titels van dollareffecten, 4.6.2.2.1
          - Stukken betreffende een onderzoek naar in Nederland tijdens de bezetting geroofde effecten, in samenwerking met de Federal Reserve Bank en het Foreign Funds Control, het saneren van de Nederlandse Zwarte Lijst in samenwerking met de Afdeling Effectenregistratie van de Raad voor het Rechtsherstel en stukken betreffende besprekingen om tot een schikking te komen met enkele eigenaren van op de Zwarte Lijst voorkomende effecten., 1947-1949; 3109; omslag
          - Stukken betreffende onderhandelingen met het Office of Alien Property en de totstandkoming van het 'Memorandum of understanding between the Government of the United States of America and the Government of the Netherlands regarding claims by the Government of the Netherlands to looted securities' d.d. 19 januari 1951, alsmede stukken betreffende richtlijnen voor de uitvoering van dit memorandum en de publicatie in Amerikaanse kranten en tijdschriften van de voorwaarden van het memorandum., 1947-1952; 3107; omslag
            Bij deze overeenkomst naast de Amerikaanse regering dollareffecten ten gunste van de Staat der Nederlanden ten einde Nederland in staat te stellen de in de oorlog geroofde dollar-effecten terug te verkrijgen ten behoeve van de voormalige eigenaren.
          - Stukken betreffende de samenstelling en de publicatie van de Amerikaanse 'Scheduled List', ingevolge het memorandum, richtlijnen en procedures voor de afvoering van stukken van deze lijst, alsmede machtigingen verleend door de Federal Reserve Bank voor het aangaan van schikkingen voor op deze lijst voorkomende stukken., 1947-1953; 3108; pak
          - Stukken, waarbij vele aspecten van het rechtsherstel met betrekking tot buitenlandse effecten in de USA aan de orde komen., 1947-1964; 3110-3113; 3 pakken en 1 omslag
            - 'Boston-Case', de totstandkoming van een schikking tussen de Staat der Nederlanden en 'tegenwoordige houders' van dollareffecten, 1947 - 1958, 3110